臺灣新竹地方法院民事簡易判決
110年度竹東簡字第26號
原      告  馮甫雲  

訴訟代理人  馮志豪  

被      告  江宜軒  
            鍾宜庭  

訴訟代理人  丁聖哲律師
上列當事人間損害賠償事件，經原告提起刑事附帶民事訴訟，由
本院刑事庭裁定移送前來（109年度竹簡附民字第54號），本院
於民國110年3月30日言詞辯論終結，判決如下：
    主      文
被告江宜軒、鍾宜庭應連帶給付原告壹萬貳仟零參拾元。
原告其餘之訴駁回。
本判決第一項得假執行。但被告鍾宜庭如以新臺幣肆仟元為原告
預供擔保，得免為假執行。
    事實及理由
壹、程序方面
一、按訴狀送達後，原告不得將原訴變更或追加他訴，但擴張或
    減縮應受判決事項之聲明者，不在此限，民事訴訟法第255
    條第1項第3款定有明文。查原告起訴時之聲明為：被告應給
    付原告新臺幣（下同）535,526元（竹簡附民卷第7頁）。嗣
    於民國110年1月14日本院言詞辯論程序當庭將其聲明更正為
    ：被告應連帶給付原告535,526元，復再撤回修車費用之請
    求，將其聲明縮減為525,007元（本院卷第203至204頁）。
    核原告前揭所為，屬減縮應受判決事項之聲明，於法均無不
    合，應予准許。
二、被告江宜軒經合法通知，未於言詞辯論期日到場，核無民事
    訴訟法第386條所列各款情形，爰依原告之聲請，准由其一
    造辯論而為判決。　　
貳、實體方面
一、原告主張：
（一）被告鍾宜庭、江宜軒為訴外人鍾宛臻之女，鍾宛臻與原告
      因故涉訟，被告等人乃於108年12月6日位於新竹縣芎林鄉
      芎林村文德路住處內，透過社群軟體Instgram分別張貼及
      轉發原告所有車號0000-00號自小客車在限時動態，加註
      ：「看到此車直接砸、看到車主直接打、媽的垃圾、把我
      家人欺負到要自殺還不放過，真的不要欺負到我家人」等
      文字（下稱系爭動態內容），使被告鍾宜庭IG追蹤者1119
      人、粉絲876人；被告江宜軒IG追蹤者240人、粉絲245人
      等，多數人均得以瀏覽上情，足以貶損原告之人格尊嚴及
      社會評價，並以此加害身體、財產等文字圖片恐嚇原告，
      致原告心生畏懼，身心難平。為此，被告前揭所為，應對
      原告負共同侵權行為之連帶賠償責任。
（二）原告得請求被告賠償之金額如下：
　１、醫療費用11,275元：
　　　原告因被告張貼系爭動態內容，心生畏懼，精神恍惚，致
      其於109年1月14日在工作時跌倒，前往龍合骨科診所就診
      支出醫療費用5,030元；復於108年12月18日前往天晟醫院
      神經內科就診支出醫療費用2,030元；又於109年1月14日
      至109年3月11日間前往龍合骨科診所、宏仁醫院就診支出
      醫療費用2,840元；再於109年5月6日前往龍合骨科診所、
      天晟醫院就診支出醫療費用1,375元，共支出醫療費用11,
      275元。
  ２、交通費用9,088元：
　　　原告因前往上開醫療院所就診，支出交通費用9,088元。
　３、薪資損失213,772元：
　　　原告因跌倒在家休息2個月，致原告無從受領薪資，受有
      薪資損害213,732元。
　４、精神慰撫金300,000元：
　　　原告因被告張貼系爭動態內容，心生畏懼，難以入眠，長
      期精神處於焦慮狀態，致原告跌倒，甚且須在家休養2個
      月，受有相當精神上苦楚，爰請求精神慰撫金300,000元
      。
（三）為此，爰依民法第184條第1項、第185條之規定，請求被
      告等人應連帶賠償原告525,007元。並聲明：被告應連帶
      給付原告525,007元。
二、被告則以：
（一）被告鍾宜庭答辯略以：
　　　原告於被告張貼系爭動態內容前，已有前往醫療院所就診
      ，該部分醫療費用、工作損失及精神慰撫金，自與被告所
      為欠缺因果關聯，而原告就交通費用部分又未能提出證據
      已實其說，難認原告請求醫療費用、交通費用、工作損失
      、精神慰撫金有所憑據。並聲明：
　１、原告之訴駁回。
　２、如受不利宣判，願供擔保，請准免為假執行之宣告。
（二）被告江宜軒答辯略以：
　　　願意賠償原告合理金額，但原告請求數額過高，且原告提
      出之醫療收據及診斷證明書與本件並無因果關係。
三、得心證之理由：
（一）原告主張被告等人於108年12月6日位於新竹縣芎林鄉芎林
      村文德路住處內，透過社群軟體Instgram張貼系爭動態內
      容，使其等追蹤者及粉絲數千人均得以瀏覽上情，足以貶
      損原告之人格尊嚴及社會評價，並以此加害身體、財產等
      文字圖片恐嚇原告，致原告心生畏懼等情，業據原告於刑
      事程序中指述明確，且有被告等人Instgram頁面截圖、車
      號0000-00自用小客車行照影本等件附於刑事卷宗可稽，
      上情且為被告等人於刑事程序時坦承不諱，而被告上揭行
      為，業經本院刑事庭109年竹簡字第540號刑事判決認定構
      成共同犯恐嚇危害安全罪，有刑事判決書可參（本院卷第
      13至15頁），復經本院調閱刑事案件影卷，查核無訛，堪
      信為真。
（二）按因故意或過失，不法侵害他人之權利者，負損害賠償責
      任；數人共同不法侵害他人之權利者，連帶負損害賠償責
      任，民法第184條第1項前段、第185條第1項分別定有明文
      。又所謂恐嚇，係指凡一切言語、舉動足以使人生畏怖心
      者均屬之，且恐嚇之手段，並無限制，危害通知之方法，
      亦無限制，無論明示之言語、文字、動作或暗示之危害行
      為，苟已足使對方理解其意義之所在，並使人發生畏怖心
      即屬之（最高法院81年台上字第867號判決意旨參照）。
      經查，被告於108年12月6日在其等住處內，透過社群軟體
      Instgram張貼在追蹤者及粉絲數千人均得瀏覽情形下，以
      「看到此車直接砸、看到車主直接打、媽的垃圾、把我家
      人欺負到要自殺還不放過，真的不要欺負到我家人」等語
      辱罵原告、恫嚇原告，依社會通念判斷，被告所為具有使
      他人產生輕蔑、負面評價之意，已對原告之人格有所貶抑
      ，並導致原告產生畏怖之心而生危害於財產之安全，揆諸
      上開說明，應認被告前揭公然侮辱及恐嚇危害安全之行為
      ，並已侵害原告之人格法益情節重大，且具有相當因果關
      係，自應對原告負共同侵權行為之連帶賠償責任。
（三）次按不法侵害他人之身體或健康者，對於被害人因此喪失
      或減少勞動能力或增加生活上之需要時，應負損害賠償責
      任；不法侵害他人之身體、健康、名譽、自由、信用、隱
      私、貞操，或不法侵害其他人格法益而情節重大者，被害
      人雖非財產上之損害，亦得請求賠償相當之金額，民法第
      193條第1項、第195條第1項分別定有明文。又依民法第18
      4條第1項前段規定，侵權行為之成立，須行為人因故意過
      失不法侵害他人權利，亦即行為人須具備歸責性、違法性
      ，並不法行為與損害間有因果關係，始能成立，且主張侵
      權行為損害賠償請求權之人，對於侵權行為之成立要件應
      負舉證責任（最高法院100年度台上字第328號判決意旨參
      照）。查被告既共同在其等Instgram張貼系爭動態內容，
      已對原告之人格有所貶抑，並導致原告產生畏怖之心而生
      危害於財產、身體之安全，應就原告所受損害負連帶賠償
      責任，已如前述，茲就原告本件得請求之損害賠償數額，
      分敘如下：
　１、原告得請求醫療費用2,030元：
　　⑴原告主張其因遭被告以系爭動態內容恐嚇，致其前往天晟
      醫院神經內科就診支出醫療費用2,030元等情，業據其提
      出天晟醫院診斷證明書及醫療單據為佐（本院卷第141至1
      53頁），復經本院函詢天晟醫院其就診是否係因被告行為
      所致，該院函覆結果稱：原告因頭暈、失眠來診，自訴有
      壓力，經腦波檢查無明顯異常，無法排除其合理性，有天
      晟醫院110年1月26日天晟法字第110012601號函可參（本
      院卷第213頁），復審酌原告第一次前往該院神經內科就
      診時間為108年12月18日，核與被告上揭所為時點相近，
      上開費用亦屬必要費用支出，足徵原告前往天晟醫院神經
      內科就診係因被告行為所致，且具有相當性，則原告請求
      被告賠償該部分醫療費用2,030元，即屬有據。
　　⑵原告雖主張其因被告前揭所為，致其於109年1月14日跌倒
      ，前往龍合骨科診所就診支出醫療費用7,695元、天晟醫
      院骨科就診支出醫療費用440元、宏仁醫院外科就診支出
      醫療費用1,110元等情，固據其提出龍合骨科診所診斷證
      明書、宏仁醫院診斷證明書、醫療單據為佐（本院卷第89
      至139頁、第155至183頁），惟查，原告係於109年1月14
      日始因跌倒就診，距被告前揭所為相隔已一個月有餘，且
      龍合骨科診所診斷證明書記載：原告於108年9月7日即因
      肩頸肌筋膜炎伴有精神壓力就醫，於109年1月14日、同年
      月30日、109年2月10日因薦椎骨骨折、右側膝部挫傷、左
      側踝部挫傷就醫，建議修養四週，有該院診斷證明書可參
      （本院卷第139頁、第163頁、第165頁），復經本院函詢
      該院是否係因被告2人所為造成，該院函覆結果稱：原告
      於109年1月14日就診時，主訴當日係自樓梯跌倒，並未提
      及此為他人行為造成，且原告患有肩頸部筋膜炎，但其來
      源是否係因其所宣稱之因所造成，無法由骨科醫師判斷，
      建議照會身心科醫師行專業判斷較合宜等情，有龍合骨科
      診所110年2月4日龍游字第110020204號函可稽（本院卷第
      217頁），尚難認原告於108年12月6日肩頸肌筋膜炎伴有
      精神壓力之就診費用支出、於109年1月14日因跌倒而前往
      尚開醫療院所骨科、外科就診費用支出，係因遭被告恐嚇
      所致，則原告請求被告賠償龍合骨科診所就診支出醫療費
      用7,695元、天晟醫院骨科就診支出醫療費用440元、宏仁
      醫院外科就診支出醫療費用1,110元，因與被告前揭所為
      ，欠缺相當因果關係，此部分請求被告賠償9,245元，即
      屬無據。
　　⑶是原告得請求被告賠償醫療費用2,030元，逾此數額之請求
      ，則屬無據，應予駁回。
　２、原告不得請求交通費用：
　　　原告雖稱其因前往上開醫療院所就診支出交通費用9,088
      元等情，惟其並未提出任何單據為佐，且亦未就其搭乘何
      交通工具就診、起訖地點等事項為說明，尚難使本院認定
      原告確因本件事故而有支出交通費用9,088元之情形，則
      原告請求交通費用，為無理由，不應准許。
　３、原告不得請求薪資損失：
　　　原告雖稱其因遭被告恐嚇致其自樓梯跌落而需休養2個月
      ，致其受有薪資損失213,732元等情，固據其提出該公司
      員工酬勞、扣繳憑單、薪資單、請假狀況明細表為證（本
      院卷第185至187頁），惟原告跌倒並非因被告行為所致，
      縱其主張其因跌倒所受傷勢致其需在家休養2個月等情為
      真，該部分薪資損失亦與被告前揭行為，欠缺相當因果關
      係，則原告請求被告賠償薪資損失213,732元，即屬無據
      ，礙難准許。
　４、精神慰撫金10,000元：
　　　按慰藉金之賠償須以人格權遭遇侵害，使精神上受有痛苦
      為必要，其核給之標準固與財產上損害之計算不同，然非
      不可斟酌雙方身分資力與加害程度，及其他各種情形核定
      相當之數額（最高法院51年台上字第223號判例要旨參照
      ）。又按非財產上損害之慰撫金數額，究竟若干為適當，
      應斟酌兩造身分、地位、經濟狀況、加害程度及其他各種
      情形，俾為審判之依據（最高法院86年度台上字第511號
      、第3537號判決意旨參照）。查原告因遭被告等人侵害其
      名譽，並恐嚇其個人危安，致其身心受損，自得請求賠償
      精神慰撫金。本院審酌被告僅因其母與原告間訴訟糾紛，
      竟不思理性解決紛爭，竟貶抑原告之人格尊嚴，並導致原
      告產生畏怖之心而生危害於財產、身體之安全，及參酌原
      告108年所得為719,539元，名下有數筆土地、房屋、無殘
      值之汽車、股票等財產；被告鍾宜庭自述高職肄業，目前
      在家帶1歲7個月的女兒，無工作，經濟狀況困窘，需領小
      孩補助維生，現與配偶分居，108年無所得及財產資料；
      被告江宜軒自述其高中肄業未婚，在材料行擔任包裝人員
      ，現與父親、爺爺、奶奶同住，108年所得為79,305元，
      名下無財產等情，業據被告供陳明確，且有兩造稅務電子
      閘門財產所得調件明細表附卷可稽（本院卷第39至49頁）
      ，暨兩造之教育程度、身分、地位、被告過失程度、造成
      損害程度等一切情狀，認原告得請求之金額以10,000元為
      適當，逾此數額之請求，為無理由，應予駁回。
　５、從而，原告得請求被告等人連帶賠償之金額為醫療費用2,0
      30元、精神慰撫金10,000元，總計12,030元。
四、綜上所述，原告依民法第184條第1項、第185條第1項之規定
    ，得請求被告等人連帶賠償之金額為12,030元。從而，原告
    請求被告連帶給付12,030元，洵屬正當，應予准許，至逾此
    部分之請求，即非有據，應予駁回；又本件係適用簡易訴訟
    程序所為被告一部敗訴之判決依職權為假執行之宣告；並依
    被告鍾宜庭之聲請就原告勝訴部分為免假執行之宣告。
五、本件因係原告提起刑事附帶民事訴訟，請求損害賠償事件，
    依法本無須繳納裁判費用，且經本院刑事庭裁定移送後，於
    本院民事訴訟程序進行期間亦無支付任何訴訟費用，是本院
    於裁判時即無確定訴訟費用金額之必要，併此敘明。
六、據上論結，原告之訴一部有理由，一部無理由，依民事訴訟
    法第436條第2項、第385條第1項前段、第389條、第392條，
    判決如主文。
中　　華　　民　　國　　110 　年　　4 　　月　　13　　日
                  竹東簡易庭　　法　官　王碧瑩
以上正本係照原本作成。　　　　　　　　　
如對本判決上訴，須於判決送達後20日內向本院提出上訴（須按
他造當事人之人數附繕本）。如委任律師提起上訴者，應一併繳
納上訴審裁判費。
中　　華　　民　　國　　110 　年　　4 　　月　　13　　日
                                書記官  嚴翠意